臺灣臺中地方法院民事裁定　　　　　　
111年度抗字第188號
抗  告  人  蔡佐幸  
                      居臺中市○○區○○路○段000號（後棟廠房）
相  對  人  劉儼慶  
上列抗告人因與相對人間本票裁定事件，對於中華民國111年6月
17日本院司法事務官所為111年度司票字第3555號裁定提起抗告
，本院合議庭裁定如下：
    主  文
抗告駁回。
抗告費用新臺幣1,000元由抗告人負擔。
    理  由
一、按執票人向本票發票人行使追索權時，得聲請法院裁定後強
    制執行，票據法第123條定有明文。又本票執票人，依票據
    法第123條規定，聲請法院裁定許可對發票人強制執行，係
    屬非訟事件，此項聲請之裁定及抗告法院之裁定，僅依非訟
    事件程序，以審查強制執行許可與否，並無確定實體上法律
    關係存否之效力，法院僅就本票形式上之要件是否具備予以
    審查，即為已足，至於當事人間實體上之爭執，應循訴訟程
    序以資解決，要非非訟裁定法院所得審酌（最高法院56年台
    抗字第714號、57年台抗字第76號裁定參照）。
二、經查，本件相對人主張伊執有抗告人簽發如附表所載之本票
    1紙，詎經提示未獲付款，為此，依票據法第123條規定聲請
    裁定准許強制執行等情，已據其提出系爭本票為證，經本院
    司法事務官審查系爭本票之形式要件已具備，並無不合。又
    相對人持系爭本票依票據法第123條規定向本院聲請裁定准
    予對抗告人為強制執行，係屬非訟事件，本院司法事務官僅
    就系爭本票形式上之要件是否具備予以審查為已足，經本院
    司法事務官依非訟事件程序審查，認系爭本票已符合票據法
    第123條規定，而為准予強制執行之裁定，並無違誤之處。
    本件抗告意旨略以：系爭本票債權本金已大部份透過郵局轉
    帳還款至相對人所指定之還款專用帳戶。自109年起至110年
    12月12日止共計11次還款合計148,200元，有轉帳證明可查
    。尚有短缺之額度，抗告人亦願予以清償完畢。原裁定不查
    ，竟准予強制執行，有害於抗告人之權益等語，均屬對票據
    債務金額多寡之實體事項爭執，揆諸首揭規定及說明，應由
    抗告人以另行提起之確認本票債權不存在訴訟程序以資解決
    ，並非本件非訟程序所得審究。從而，抗告人提起本件抗告
    ，為無理由，應予駁回。
三、末按非訟事件依法應由關係人負擔費用者，法院裁定命關係
    人負擔時，應一併確定其數額，非訟事件法第24條第1項定
    有明文。爰依法確定本件抗告程序費用額為1,000元，由抗
    告人負擔。
四、據上論結，本件抗告為無理由，依非訟事件法第46條、第21
    條第2項、第24條第1項，民事訴訟法第495條之1第1項、第
    449條第1項、第78條，裁定如主文。
中　　華　　民　　國　　111 　年　　7 　　月　　20　　日
                  民事第一庭  審判長法  官     許石慶
                                    
　　　　　　　　　　　　　　　　　　法  官     蕭一弘
                                    
　　　　　　　　　　　　　　　　　　法  官     曹宗鼎 
上正本係照原本作成。
本件不得再抗告。
中　　華　　民　　國　　111 　年　　7 　　月　　20　　日
                                    書記官     曾右喬
附表：
                 111年度抗字第188號   編號 發票日 票面金額 到期日 利息起算日 票據號碼 備考   （新臺幣）     001   108年3月18日 200,000元  108年12月20日 未載 WG0000000